臺灣士林地方法院刑事判決　　　　　　　　　　　　　九十一年度易字第一四五號
　　公　訴　人　臺灣士林地方法院檢察署檢察官
　　被　　　告　甲○○
右列被告因違反毒品危害防制條例案件，經檢察官提起公訴（九十一年度毒偵緝字第
一三號），本院判決如左：
    主  文
甲○○施用第二級毒品，處有期徒刑伍月，如易科罰金，以佰元折算壹日。
    事  實
一、甲○○於民國九十年一月四日因施用毒品案件，經本院裁定送觀察、勒戒後，認
    無繼續施用毒品之傾向，由臺灣士林地方法院檢察署檢察官於九十年一月十八日
    以九十年度毒偵字第九九號案件為不起訴處分確定，詎甲○○仍不思省悟，復於
    九十年三月十八日上午八、九時許，在臺北市內湖區○○○○街一五二號住處內
    ，施用第二級毒品安非他命一次，嗣於九十年三月二十日晚間十時三十分許，在
    臺北市○○區○○路二段二六三巷十四號二樓李訓智（涉有違反槍砲彈藥刀械管
    制條例及毒品危害防制條例等罪嫌，另案偵辦）之住處內為警查獲，並採尿送驗
    ，檢出有安非他命陽性反應，甲○○並經本院以九十年度毒聲字第八七八號刑事
    裁定送觀察、勒戒後，有繼續施用毒品之傾向。
二、案經臺北市政府警察局內湖分局移送臺灣士林地方法院檢察署檢察官偵查起訴。
    理  由
一、右揭事實，業據被告甲○○於本院審理中坦承不諱（見本院九十一年三月十三日
    審判筆錄），且被告於前揭時地為警查獲後所採集之尿液，經送請初驗及複驗結
    果，均檢出有安非他命陽性反應，有台北市立療養院出具之煙毒尿液檢驗報告書
    及憲兵司令部刑事鑑識中心出具之鑑驗通知書各一紙附卷可稽，足徵被告前開施
    用毒品之自白與事實相符，堪予採信。按施用毒品經觀察、勒戒後，無繼續施用
    毒品傾向者，由檢察官為不起訴處分後，五年內再犯施用毒品罪，經觀察、勒戒
    後，認有繼續施用毒品之傾向或三犯以上者，除應由檢察官聲請法院裁定先令入
    戒治處所施以強制戒治外，並應進入訴訟程序審理，毒品危害防制條例第二十條
    第三項定有明文，本件被告前於九十年一月四日因施用毒品案件，經本院裁定送
    觀察、勒戒後，認無繼續施用毒品之傾向，由臺灣士林地方法院檢察署檢察官於
    九十年一月十八日以九十年度毒偵字第九九號案件為不起訴處分確定，有臺灣高
    等法院檢察署刑案記錄簡覆表及臺灣士林地方法院檢察署檢察官九十年度毒偵字
    第九九號不起訴處分書各一份在卷可憑；且被告於五年內再犯本件毒品危害防制
    條例第十條第二項之施用第二級毒品罪，經本院裁定送觀察、勒戒後，認有繼續
    施用毒品傾向，亦有本院九十年度毒聲字第八七八號刑事裁定書及臺灣士林看守
    所九十一年一月三十日士所戒字第０九一００００六四五號函附之「有繼續施用
    毒品傾向證明書」一份在卷可參，從而被告於五年內再犯施用毒品罪，經觀察、
    勒戒後，又有繼續施用毒品之傾向，自應依法論科。綜上所述，本件事證明確，
    被告犯行洵堪認定。
二、核被告所為，係犯毒品危害防制條例第十條第二項之施用第二級毒品罪，其施用
    第二級毒品安非他命前之持有第二級毒品安非他命之低度行為，應為施用之高度
    行為所吸收，不另論罪。又被告甲○○固曾於八十五年間因違反麻醉藥品管理條
    例案件，經臺灣高等法院判處有期徒刑九月確定，惟於八十五年間另因違反槍砲
    彈藥刀械管制條例及竊盜等案件，分別經本院及臺灣高等法院各判處有期徒刑一
    年六月及三年確定，上開三罪經定其應執行之刑為有期徒刑四年八月，再與轉讓
    禁藥罪，經臺灣高等法院所判處之有期徒刑六月合併接續執行，合計為有期徒刑
    五年二月，刑期自八十六年一月二十七日起執行至九十年十一月二日止，於八十
    八年一月八日執行中假釋出監，縮短刑期後假釋期滿日期為九十年十月六日，然
    其假釋已被撤銷，致上開有期徒刑尚未執行完畢之殘刑計有二年八月二十五日正
    待執行，有卷附之臺灣高等法院檢察署刑案記錄簡覆表可憑，按數罪併罰之各罪
    與接續執行之各罪之執行完畢，係指應執行之全部刑期均執行完畢而言，縱其中
    一罪刑已先發監執行，惟與他罪因合於數罪併罰之要件，經裁定定其應執行之刑
    ，並與不合於數罪併罰之他罪接續合併執行，因報請許可假釋所須最低應執行期
    間及假釋出獄後所餘刑期（即殘刑期間），係數罪接續執行，須合併計算無從區
    分，即使假釋出獄前所執行之刑期已逾其中一罪之刑期，惟數罪接續執行之刑期
    無從割裂，在假釋期間內再犯有期徒刑以上之罪者，因係數罪接續合併執行，均
    視為尚未執行完畢，綜上說明，本件既係於假釋期間內再犯，自不構成累犯，起
    訴書中認應依累犯之規定加重其刑云云，容有未洽，附此敘明。爰審酌被告之素
    行、之前已曾因施用毒品案件，經送觀察、勒戒，仍不知戒絕，復再觸犯本件犯
    行，一再戕害己身，顯示其定力不足、意志不堅、易受外界誘惑，原不宜寬縱，
    惟念其坦承犯行、悔意甚殷、態度良好等一切情狀，量處如主文所示之刑，並諭
    知易科罰金之折算標準，以示懲儆。
據上論斷，應依刑事訴訟法第二百九十九條第一項前段，毒品危害防制條例第十條第
二項、第二十條第三項前段，刑法第十一條前段、第四十一條第一項前段，罰金罰鍰
提高標準條例第二條，判決如主文。
本案經檢察官譚德周到庭執行職務。
中      華      民      國    九十一    年      三      月    二十七    日
                                    臺灣士林地方法院刑事第三庭
                                        法  官  曾  家  貽
右正本證明與原本無異。
如不服本判決，應於判決送達後十日內向本院提出上訴狀( 應附繕本 )，上訴於
臺灣高等法院。
                                        書記官  陳  玉  珍
中      華      民      國    九十一    年      三      月    二十九    日
附論罪科刑依據之法條：
毒品危害防制條例第十條第二項：
  施用第二級毒品者，處三年以下有期徒刑。
